【裁判字號】    99,交聲,186
【裁判日期】    990226
【裁判案由】    違反道路交通管理處罰條例聲明異議
【裁判全文】
臺灣臺北地方法院交通事件裁定         99年度交聲字第186號
原處分機關  台北市交通事件裁決所
異  議  人
即受處分人  得福企業有限公司
上列異議人因違反道路交通管理處罰條例事件，對於台北市交通
事件裁決所中華民國98年10月29日所為之處分（原處分案號：北
市裁字第裁22-A03YQC988號）聲明異議，經台灣板橋地方法院裁
定管轄錯誤，移送本院，本院裁定如下：
    主  文
異議駁回。
    理  由
一、按駕駛人駕駛車輛，應遵守道路交通標誌、標線、號誌之指
    示、警告、禁制規定；汽車駕駛人停車時，停車時間、位置
    、方式、車種不依規定者，處新台幣（下同）600 元以上1,
    200 元以下罰鍰；交通勤務警察、依法令執行交通稽查任務
    人員或交通助理人員，應責令汽車駕駛人將車移置適當處所
    ；如汽車駕駛人不予移置或不在車內時，得由該交通勤務警
    察、依法令執行交通稽查任務人員或交通助理人員為之，道
    路交通管理處罰條例第4 條第1 項前段、第56條第1 項第 9
    款、第3 項定有明文。
二、原處分意旨略以: 異議人即受處分人得福企業有限公司所有
    車牌號碼450-YK號營業一般小客車，於民國98年9 月11日19
    時49分許，在台北市○○○路○ 段，因停車方式不依規定（
    即計程車在招呼站停車候客，駕駛離座，影響其他車順次營
    業），遭警拖吊移置並逕行舉發，爰依道路交通管理處罰條
    例第56條第1 項第9 款之規定，裁處受處分人600 元罰鍰。
三、異議意旨略以：駕駛人吳元生雖於上開時、地將車號450-YK
    號營業小客車暫停於計程車招呼站，惟台北市計程車之告示
    牌有兩種，一種為藍色，有拖吊車標示，並有1999通報拖吊
    號碼，另一種為紅色，並無拖吊標示、1999通報拖吊號碼，
    僅告知駕駛人禁止離開；因上開時間、地點，有自小客車暫
    用計程車招呼站位置，駕駛人吳元生於是暫停買便當、上廁
    所，並未影響交通，而該處告示牌並無拖吊車標示，交通大
    隊卻逕行拖吊，實有不當，為此聲明異議等語。
四、經查，異議人所有之上開車輛，於上開時間停放於計程車招
    呼站，駕駛人並下車離去等節，為異議人所不爭執，並有違
    規舉發照片6 張（台灣板橋地方法院98年度交聲字第4131號
    卷第6 、7 頁）在卷可稽。而該處計程車招呼站設有標誌，
    載明：「18:00-23:00 計程車臨停候客專用，禁止駕駛離開
    其餘時間開放一般車輛停放。請依序排隊。」等語明確，此
    有違規舉發照片（台灣板橋地方法院98年度交聲字第4131號
    卷第7 、8 頁）在卷可稽，是駕駛人自應遵守該標誌之指示
    ，於該計程車招呼站臨時停車候客，不得離座。惟異議人所
    有之車號450-YK號營業小客車未依交通標誌之指示，停放於
    計程車招呼站，揆諸前開法條，異議人違規事實明確，其前
    開所辯，並不影響違規事實之認定，為無理由。又因車號45
    0-YK號營業小客車之駕駛人不在車內，員警依法將該車移置
    適當處所，與法並無不合，附此敘明。
五、綜上，異議人所有前開車輛於上開時、地，不依規定方式停
    車之違規事實明確。原處分機關依道路交通管理處罰條例第
    56條第1 項第9 款，裁處受處分人罰鍰600 元，核無違誤。
    異議人之異議為無理由，應予駁回。
據上論斷，應依道路交通案件處理辦法第19條，裁定如主文。
中    華    民    國    99    年    2     月    26    日
                  交通法庭    法  官  林欣苑
上正本證明與原本無異。
如不服本裁定，應於裁定送達後5 日內向本院提出抗告狀。
                              書記官  劉英芬
中    華    民    國    99    年    3     月    1     日

司法院資訊處製作；財團法人民間司法改革基金會備份。
